臺灣高等法院民事判決　　　　　　　　　　　　　　九十三年度上易字第七一０號
　　上　訴　人　甲○○
　　被上訴　人　乙○○
　　訴訟代理人　劉敬
右當事人間請求清償債務事件，上訴人對於中華民國九十三年五月十三日臺灣桃園地
方法院九十三年度訴字第一五四號第一審判決提起上訴，經本院於九十三年十二月十
四日言詞辯論終結，判決如左：
    主      文
原判決關於命上訴人給付超過新台幣伍拾肆萬元部分，及該部分假執行之宣告，暨訴
訟費用之裁判（確定部分除外）均廢棄。
右開廢棄部分，被上訴人在第一審之訴及其假執行之聲請均駁回。
其餘上訴駁回。
第一、二審訴訟費用（確定部分除外）由上訴人負擔百分之八十五，餘由被上訴人負
擔。
    事實及理由
一、本件被上訴人起訴主張：上訴人參加被上訴人所召集之互助會，得標後拒不繳交
    會款，嗣經雙方協議，由上訴人書立借據，約定自民國（下同）八十八年六月十
    日起至九十年四月十日止，於每月十日清償新台幣（下同）三萬元，詎迄今已逾
    二年，上訴人仍未清償，爰依兩造所書立之借據，請求上訴人給付六十萬元，及
    自九十年四月十一日起至清償日止，按週年利率百分之五計算之利息等情。並聲
    明：上訴駁回。
二、上訴人則以：上訴人於約定期間內均有依期繳交予被上訴人，且已付四十萬元，
    尚有二十萬元未付等語抗辯。並聲明：(一)原判決所命給付超過二十萬元部分廢棄
    。(二)右廢棄部分，被上訴人在第一審之訴駁回。（原審為上訴人全部敗訴之判決
    ，上訴人不服，於四十萬元之範圍，提起上訴）。
三、被上訴人主張上訴人因積欠會款而書立借據，約定自八十六年六月十日起至九十
    年四月十日止，按月於每月十日清償三萬元，總共積欠六十九萬元之事實，為兩
    造所不爭執，並有借據可證，足堪信為真實。
四、上訴人主張已清償四十萬元，被上訴人自認上訴人清償十五萬元，惟否認其餘之
    二十五萬元，上訴人就有利於己之積極事實，依民事訴訟法第二百七十七條前段
    規定應負舉證責任，上訴人並未盡其舉證責任，上訴人超過十五萬元部分之主張
    ，自不足採，上訴人尚未清償之金額為五十四萬元。從而，被上訴人依兩造所書
    立之借據，請求上訴人給付五十四萬元，及自最後清償期之翌日即九十年四月十
    一日起至清償日止，按週年利率百分之五計算之利息，為有理由，應予准許。逾
    此部分之請求，為無理由。
五、綜上所述，被上訴人本於借貸之法律關係，請求上訴人給付五十四萬元，及自最
    後清償期之翌日即九十年四月十一日起至清償日止，按週年利率百分之五計算之
    利息，為有理由，應予准許。逾此部分之請求，為無理由，應予駁回。又，上開
    應准許部分，應依被上訴人之聲請宣告假執行。至於被上訴人敗訴部分，其假執
    行之聲請失所附麗，應併予駁回。原審就超過上開應准許部分，為上訴人敗訴之
    判決，並為假執行之宣告，自有未洽。上訴意旨就此部分指摘原判決不當，求予
    廢棄改判，為有理由。至於上開應准許部分，原審判命上訴人給付，並為假執行
    之宣告，核無違誤，上訴意旨，就此部分，仍執陳詞，指摘原判決不當，求予廢
    棄，為無理由，應駁回其上訴。
六、據上論結，本件上訴為一部有理由，一部無理由，依民事訴訟法第四百五十條、
    第四百四十九條第一項、第七十九條但書，判決如主文。
中　　　華　　　民　　　國　　九十三　　年　　十二　　月　　二十八  　　日
                              民事第六庭
                                  審判長法  官　林　丁　寶
                                        法  官  高　鳳　仙
                                        法  官  林　恩　山
正本係照原本作成。
不得上訴。
中　　　華　　　民　　　國　　九十三　　年　　十二　　　月　　三十一　　日
　　　　　　　　　　　　　　　　　　　　書記官　周　淑　靜
